【裁判字號】    95,抗,267
【裁判日期】    950406
【裁判案由】    聲請定其應執行刑
【裁判全文】
臺灣高等法院刑事裁定                   95年度抗字第267號
抗  告  人  甲○○
上列抗告人因聲請定其應執行刑案件，不服台灣台北地方法院95
年3月10日所為95年度聲字第357號裁定，提起抗告，本院裁定如
下：
    主  文
抗告駁回。
    理  由
一、抗告意旨略以：抗告人就原審94年度北交簡字第2018號判決
    部分，已繳交罰金新台幣六萬元；就94年度北交簡字第1370
    號判決部分，已入監執行完畢，實無再執行罰金四萬五千元
    之必要云云。
二、按定應執行之刑，應由犯罪事實最後判決之法院檢察官聲請
    該法院裁定之，不能因犯罪之一部分所科之刑業經執行完畢
    ，而認檢察官之聲請不合法，予以駇回。至已執行部分自不
    能重複執行，應由檢察官於指揮執行時扣除之，此與定應執
    行之刑之裁定無涉  (最高法院82年度台抗字第313號裁定參
    照)。經查：本件抗告人於93年3月10日因公共危險罪，經台
    灣台北地方法院檢察署檢察官以93年緩字第247 號處分書為
    緩起訴處分，並命抗告人繳納新台幣六萬元。嗣抗告人於94
    年5月4日再犯公共危險罪，經原審以94年度北交簡字第1370
    號判決諭知處罰金銀元3 萬元確定，抗告人並因而入監執行
    完畢，而上開緩起訴處分，則因抗告人再犯而撤銷，經原審
    以94年度北交簡字第2018號判決，科處罰金銀元二萬元 (新
    台幣六萬元) ，有抗告人全國前案紀錄表乙紙在卷可參。可
    知，抗告人所稱已繳新台幣6 萬元部分，係指檢察官緩起訴
    時所諭知繳納之六萬元，依刑事訴訟法第253之3條規定：「
    檢察官撤銷緩起訴處分時，被告已履行之部分，不得請求返
    還」，該6 萬元已不得請求返還。而本件係抗告人經撤銷緩
    起訴後，經原審判決科處罰金二萬元，尚未執行，抗告人執
    緩起訴所繳納六萬元，作為本件應繳之罰金款項，自有誤會
    。至抗告人已執行94年度北交簡字第1370號判決部分，依上
    開說明，應由檢察官於指揮執行時扣除之 (即4 萬5000元扣
    除已執行之3萬元，尚應繳1 萬5000元)，並不影響抗告人之
    權益。從而，原審依刑法第51條第 7款規定，於各刑中之最
    多額 (3萬元)以上，各刑合併之金額 (5萬元)以下，定應執
    行罰金數額為4萬5千元，並諭知易服勞役之折算標準，認事
    用法，均無違誤。抗告人提起抗告，請求撤銷原裁定，並無
    理由，應予駁回。
三、據上論斷，依刑事訴訟法第412條，裁定如主文。
中    華    民    國    95    年    4     月    6     日
                  刑事第五庭審判長法  官  吳  敦
                                  法  官  張傳栗
                                  法  官  陳世宗
以上正本證明與原本無異。
如不服本裁定，應於收受送達後五日內向本院提出再抗告狀。
                                  書記官  丁淑蘭
中    華    民    國    95    年    4     月    6     日


司法院資訊處製作；財團法人民間司法改革基金會備份。
